臺灣高雄地方法院刑事判決　　　　　 100年度審訴字第1263號
公　訴　人　臺灣高雄地方法院檢察署檢察官
被　　　告　蘇光輝
上列被告因違反毒品危害防制條例案件，經檢察官提起公訴（10
0 年度毒偵字第2318號、100 年度毒偵字第2038號），被告於本
院準備程序進行中為有罪之陳述，經本院合議庭裁定由受命法官
獨任改依簡式審判程序審理，並判決如下：
    主  文
蘇光輝施用第一級毒品，共貳罪，均累犯，各處有期徒刑壹年。
應執行有期徒壹年拾月。
    事  實
一、蘇光輝前因施用毒品案件，經本院以民國89年度毒聲字第90
    39號裁定送觀察勒戒後，認無繼續施用毒品之傾向，於90年
    3 月14日執行完畢釋放，並經臺灣高雄地方法院檢察署檢察
    官於90年3 月9 日以90年度毒偵緝字第111 號為不起訴處分
    確定。復因施用毒品案件，經本院以95年度毒聲字第1869號
    裁定送觀察勒戒後，認有繼續施用毒品之傾向，經本院以96
    年度毒聲字第437 號裁定令入戒治處所施以強制戒治，於96
    年12月20日執行完畢釋放，並經臺灣高雄地方法院檢察署檢
    察官於97年1 月7 日以97年度戒毒偵字第3 號為不起訴處分
    確定。復於97年間，因施用毒品案件，經本院以97年度審訴
    字第1770號判決判處有期徒刑8 月確定。再因施用毒品案件
    ，經本院以97年度審訴字第3951號判決、97年度審訴字第39
    60號判決，分別判處有期徒刑8 月、8 月確定。前揭2 罪所
    處之刑，嗣經本院以97年度審聲字第4424號裁定應執行刑有
    期徒刑1 年3 月確定。上開3 罪所處之刑接續執行，於99年
    3 月31日假釋出監付保護管束，於99年5 月7 日保護管束期
    滿，假釋未經撤銷視為執行完畢。猶不知戒絕毒癮，明知海
    洛因係毒品危害防制條例第2 條第2 項第1 款所明定之第一
    級毒品，不得持有、施用，於前揭強制戒治執行完畢釋放後
    5 年內，復基於施用第一級毒品海洛因之犯意，（一）於99
    年11月28日14時許，在高雄市新興區○○○路靠近復興路上
    某加油站之廁所內，以將海洛因摻水後，置入針筒注射血管
    之方式，施用第一級毒品海洛因1 次。嗣於99年11月30日15
    時0 分許，在高雄市新興區○○○街86之1 號前，經警發現
    其係毒品列管人口，徵得其同意後採集尿液送驗，檢驗結果
    呈可待因、嗎啡陽性反應。
    （二）於99年12月5 日17時許，在前揭廁所內，以前揭方式
    施用第一級毒品海洛因1 次。嗣於99年12月8 日16時45分許
    ，在高雄市○○區○○路與光華路口，因形跡可疑為警攔查
    ，發現其係毒品列管人口，經採集其尿液送驗後，檢驗結果
    呈可待因、嗎啡陽性反應，而知悉上情。
二、案經高雄市政府警察局苓雅分局、新興分局移送臺灣高雄地
    方法院檢察署檢察官偵查起訴。
    理  由
一、本件被告蘇光輝所犯均係死刑、無期徒刑、最輕本刑為3 年
    以上有期徒刑以外之罪，其於準備程序中，就被訴事實均為
    有罪之陳述，經本院告知簡式審判程序之旨，並聽取檢察官
    及被告之意見後，合議庭裁定由受命法官獨任進行簡式審判
    程序，合先敘明。
二、上開事實，業據被告蘇光輝於警詢及本院審理時坦承不諱（
    見警(一)卷第2 頁、警(二)卷第1 頁反面、本院審訴字第1696號
    卷第20頁、第25頁反面、第32頁，本院審訴字第1263號卷第
    55頁、第62頁反面、第69頁）。且經警2 次採集其尿液送臺
    灣檢驗科技股份有限公司檢驗結果，被告尿液均呈可待因及
    嗎啡陽性反應，有高雄市政府警察局新興分局偵辦麻藥煙毒
    案件嫌疑人尿液採證代碼對照表、高雄市政府警察局苓雅分
    局偵辦麻藥煙毒案件嫌疑人尿液採證代碼對照表及高雄市立
    凱旋醫院濫用藥物尿液檢驗報告2 份可稽（見警(一)卷第4、6
    頁、警(二)卷第4 、6 頁）。爰審酌: （一）氣相層析質譜儀
    （GC／MS）乃目前就藥物篩檢結果必須進一步確認時最常採
    用之確認方法，因此在良好的操作條件之下，以氣相層析質
    譜儀作藥物及其代謝物之定性及定量分析，幾乎不會有偽陽
    性反應產生，業經行政院國軍退除役官兵輔導委員會台北榮
    民總醫院於83年4 月7 日以（83）北總內字第03059 號函示
    明確。（二）海洛因係嗎啡經化學合成之半人工合成品，毒
    性倍於嗎啡，其經吸食或施打入人體，經新陳代謝作用又分
    解成嗎啡，故海洛因在進入人體後，均以嗎啡型態排於尿液
    中，故於吸食或施打海洛因者尿液中，可檢出嗎啡陽性反應
    ，業經憲兵司令部80年5 月7 日以（80）鑑驗字第1746號函
    示明確。從而，被告尿液經以氣相層析質譜儀鑑驗後，結果
    均呈嗎啡陽性反應，已如前述，是依前開函示意旨，被告自
    白核與事實相符。又被告前因施用毒品案件，經本院以96年
    度毒聲字第437 號裁定令入戒治處所施以強制戒治，於96年
    12月20日執行完畢釋放，並經臺灣高雄地方法院檢察署檢察
    官於97年1 月7 日以97年度戒毒偵字第3 號為不起訴處分確
    定之事實，有臺灣高等法院被告前案紀錄表在卷可憑。是被
    告於上開強制戒治執行完畢釋放後5 年內，再犯本件施用海
    洛因之犯行，應依法論科。從而，本案事證明確，被告犯行
    堪予認定。
三、核被告所為，均係犯毒品危害防制條例第10條第1 項之施用
    第一級毒品罪。被告持有第一級毒品之行為，均已為其後施
    用之高度行為所吸收，不另論罪。被告所犯上開2 次施用第
    一級毒品罪，犯意各別、行為互殊，應分論併罰。又被告曾
    因如事實欄所示犯行，經法院判決如事實欄所示罪刑確定及
    視為執行完畢之事實，有前開前案紀錄表可佐，是其5 年以
    內故意再犯本件有期徒刑以上之2 罪，均為累犯，各應依刑
    法第47條第1 項規定加重其刑。本院審酌被告前經觀察勒戒
    、強制戒治及有期徒刑執行完畢，猶不思戒除毒癮，顯見其
    並無堅定戒癮之意志，惟念其行為尚未危害他人及其犯後坦
    承犯行，態度尚稱良好等一切情狀，分別量處如主文所示之
    刑，並依刑法第51條第5 款之規定，定其應執行刑，以資警
    惕。
據上論斷，應依刑事訴訟法第273 條之1 第1 項、第299 條第1
項前段，毒品危害防制條例第10條第1 項，刑法第11條前段、第
47條第1 項、第51條第5 款，判決如主文。
本案經王兆琳到庭執行職務
中    華    民    國   100    年    7     月    27    日
                  刑事第十庭    法  官  方錦源
以上正本證明與原本無異。
如不服本判決應於收受判決後10日內向本院提出上訴書狀，並應
敘述具體理由。其未敘述上訴理由者，應於上訴期間屆滿後20日
內向本院補提理由書(均須按他造當事人之人數附繕本)「切勿逕
送上級法院」。
中    華    民    國  100     年    7     月    27    日
                                書記官  冒佩妤
附錄本案論罪法條：
毒品危害防制條例第10條第1 項
施用第一級毒品者，處6 月以上5 年以下有期徒刑。